【裁判字號】    97,交聲,214
【裁判日期】    970131
【裁判案由】    交管條例聲異
【裁判全文】
臺灣板橋地方法院交通事件裁定         97年度交聲字第214號
原處分機關  交通部公路總局臺北區監理所板橋監理站
異  議  人
即受處分人  甲○○
上列異議人因違反道路交通管理處罰條例案件，對於交通部公路
總局臺北區監理所板橋監理站於民國97年1 月17日以板監裁字裁
41-AEW420683號所為之裁決處分（原舉發案號：臺北市政府警察
局北市警交字第AEW420683 號），聲明異議，本院裁定如下：
    主  文
異議駁回。
    理  由
一、原處分意旨略以：異議人即受處分人甲○○於民國96年9 月
    30日晚間11時25分許，因在普通重型機車駕駛執照吊扣期間
    騎乘車號N2Z- 819號重型機車行經臺北市○○街與寧波西路
    口之違規行為，經臺北市政府警察局中正第二分局員警逕行
    舉發，爰依道路交通管理處罰條例第21條第1 項第5 款規定
    ，裁處罰鍰新臺幣6 千元。
二、異議意旨略以：本件既非當場舉發，亦非照相舉發，而係異
    議人在現場遭開單舉發後，事後又遭補開此一張罰單，為此
    聲明異議，請求撤銷原處分云云。
三、按汽車駕駛人，有駕駛執照吊扣期間駕駛小型車或機器腳踏
    車之情形者，處新臺幣6 千元以上1 萬2 千元以下罰鍰，並
    當場禁止其駕駛，道路交通管理處罰條例第21條第1 項第5
    款定有明文。
四、經查：
  (一)異議人即受處分人甲○○於96年9 月30日晚間11時25分許，
    騎乘車號N2Z-819 號重型機車，行經臺北市○○街與寧波西
    路口時，因機車行駛禁行車道之違規行為，經臺北市政府警
    察局中山第二分局員警當場製單舉發之事實，為異議人於異
    議狀中所不爭執，並有經異議人當場簽名之臺北市政府警察
    局96年9 月30日北市警交字第AEV884572 號舉發違反道路交
    通管理事件通知單影本1 紙在卷可稽，自堪認定。
  (二)又異議人前因在6 個月內，違規記點共達6 點以上者，經交
    通部公路總局臺北區監理所板橋監理站於96年8 月6 日以板
    監裁字裁00-000000000號違反道路交通管理事件裁決書裁處
    吊扣駕駛執照1 個月，並應接受道路交通安全講習，而異議
    人因未於該裁決書所指定之96年9 月5 日前繳交駕駛執照供
    吊扣，而自96年9 月6 日起易處吊扣駕駛執照2 個月，吊扣
    期間為自96年9 月19日起至同年11月18日止等情，有交通部
    公路總局臺北區監理所板橋監理站於96年8 月6 日板監裁字
    裁00-000000000號違反道路交通管理事件裁決書、本院電話
    聯絡記錄及機車駕照基本資料各1 份在卷可稽，是異議人所
    考領之普通重型機車駕駛執照自96年9 月19日起至同年11月
    18日間確遭吊扣一節，亦堪認定。
  (三)因之，異議人確有普通重型機車駕駛執照遭吊扣期間之96年
    9 月30日晚間11時25分許，騎乘車號N2Z-819 號重型機車，
    行經臺北市○○街與寧波西路口時，因機車行駛禁行車道之
    違規行為遭警舉發等節，俱如前述，則異議人確有於普通重
    型機車駕駛執照遭吊扣期間之96年9 月30日晚間11時25分許
    ，騎乘車號N2Z-819 號重型機車之違規行為至為明確。綜上
    ，異議人前開所辯，均無可採。
五、從而，本件異議人前開違規事證已足堪認定。則原處分機關
    依據前揭道路交通管理處罰條例第21條第1 項第5 款，裁處
    異議人罰鍰新臺幣6 千元，核無違誤。本件異議人之異議為
    無理由，應予駁回。
據上論斷，應依道路交通案件處理辦法第19條，裁定如主文。
中    華    民    國    97    年    1     月    31    日
                      交通法庭  法  官        曾淑娟
如不服本裁定應於送達後5 日內向本院提出抗告狀
以上正本證明與原本無異。
                                書記官        林伯文
中    華    民    國    97    年    1     月    31    日


司法院資訊處製作；財團法人民間司法改革基金會備份。
